# 中瑞岳华研究中代价格调整收入的税收问题

提问人：yyutin 时间：2013-08-16 09:17:47
问题 18 （带有价格调整条款的销售收入确认问题） 问题： 销售价格根据未来某个条件的发生进行调整的情况下，销售收入如何确认？ 背景： A公司接受矿产品需求方代购请求，签订代购合同，合同约定从矿产品运抵购货单位之日起 180 日内，A公司采用上海有色金属网上价格点价方式确认对需求方的单价，并以此与客户结算总价款；合同同时约定如果公司在 180 日内未点价，可以书面向客户单位提出延长 30 天点价期，但最终结算价格降低 100 元/金属吨。货款支付，在货物到达需方后，经验收合格，按到货日上海有色金属网1#锌锭平均价计算临时货款，客户在 7 个工作日内支付临时货款的70%。A公司目前采用的收入确认方法为：以公司开具发票为准，开票价格约为上述临时价款的70%，确认收入；最终结算价以点价来确定，差额部分补开发票，并补记收入。解答： 这种情况属于带有价格调整条款的销售合同。价格调整条款构成一项嵌入衍生工具，在该嵌入衍生工具的公允价值能够可靠计量的情况下，该条款导致的最终结算价格的不确定性不会导致该项交易不满足《企业会计准则第 14 号——收入》第四条规定的销售商品收入确认条件中的“收入的金额能够可靠地确定”这一条件。如果在货物发出时，《企业会计准则第 14 号——收入》第四条规定的销售商品收入确认应满足的其他条件也已满足，则此时可以确认全部收入，确认收入的金额应根据合同约定的价格调整公式计算确定。在货物发出确认收入时，同时需确认一项衍生金融工具。后续对该衍生工具的公允价值根据期后情况予以确认，差额计入当期损益。综上所述，在货物发出时，如果已经满足收入确认的条件，则确认的收入等于当时（发货时）的市场价格加上该交易性金融工具于发货时点的公允价值。即：借：应收账款（暂估） 交易性金融资产（按嵌入衍生工具于收入确认日的公允价值） 贷：营业收入 应交税费——应交增值税（销项税额） 后续该交易性金融资产的公允价值变动计入公允价值变动损益，结算时转入投资收益，即后续不再对货物发出时确认的销售收入进行调整。另外后续的价格调整会导致相应的销项税额的增减，也应在后续结算时予以确认。 根据该方法计算增值税应该如何考虑？是否是按照货物的结算价来计算增值税的销项税？如果按照最终结算价格计算销项税，与企业账面收入（账面收入按照该处理方式已经在发货日确认，后期不在变动）不符，税务部门能否认可？增值税申报表如何填列？

回答人：chenyiwei
这个问题可能税法规定并不明确（我并未查到具体的针对性规定）。个人意见是在确认销售收入时，应当按照所确认的销售收入金额（其中包含衍生工具在销售收入确认日的公允价值）暂估一项销项税额，到最终交易价格确定后再作调整。（这仅仅是会计上的处理，与税法中规定的开票操作没有直接对应关系）
请各位税务高手指正，谢谢！

提问人：就是那根葱 时间：2016-02-29 21:12:01
想请教陈版的是，如果这个销售价格是和时间相关，例如发货 30 天付款每单位多 1 元，那么由于时间因素造成的销售价格变动，并不能算是衍生吧，而应该是当做资金占用成本，作为财务费用的抵减项？

回答人：chenyiwei
是这样。